臺灣臺中地方法院刑事判決　　　　　　　　　　　　九十三年度易字第一四二六號
　　公　訴　人　臺灣臺中地方法院檢察署檢察官
　　被　　　告　丁○○
右列被告因竊盜等案件，經檢察官提起公訴（九十三度偵續字第五四號），本院合議
庭裁定改以簡式審判程序審理後，判決如左：
    主  文
丁○○共同連續攜帶兇器竊盜，處有期徒刑壹年陸月。
    事  實
一、丁○○基於竊盜及恐嚇取財之概括犯意，夥同具常業竊盜及恐嚇取財概括犯意之
    張福龍（業經本院以九十三年度易字第一四二六號判處有期徒刑肆年在案），自
    民國九十二年二月四日起至同年四月七日止，以由丁○○騎乘機車附載張福龍至
    竊車現場，而由丁○○負責把風，再由張福龍持其所有客觀上具有危險性而足供
    兇器使用之螺絲起子（未扣案）撬開或破壞自用小客車駕駛座旁車門之鎖匙，並
    以螺絲起子破壞發動引擎之鎖匙而發動汽車引擎之方式（毀損部分均未據告訴）
    ，共同於如附表編號一至九所示之時、地，下手竊取如附表編號一至九所示被害
    人所有如附表編號一至九所示各該車牌號碼之自用小貨車，嗣竊得前揭車輛後，
    則由張福龍駕車至他處藏匿，由丁○○騎乘機車離開，其後張福龍再依車上所留
    電話以撥打路邊之公共電話向各該被害人恫嚇陳稱：如不依指示贖款或匯款，即
    將車輛解體或放火燒毀，而無法尋回遭竊車輛等語，要求各該被害人支付款項或
    匯款至丁○○向不知情之施妙雨所借用而交予張福龍使用之施妙雨所有合作金庫
    銀行南臺中分行帳號0000000000000號帳戶內，致附表編號二至八
    所示各該被害人心生畏懼，而分別於如附表編號二至八所示之時間，依張福龍之
    指示匯款至前揭施妙雨之帳戶內，所得匯款則由張福龍以提款卡負責領取，而由
    張福龍分取款項三分之二，由丁○○分取其中三分之一。嗣先於九十二年二月四
    日上午十時三十分許，因張福龍與車主庚○○相約在臺中市○○○路麻園溪橋頭
    交付贖車款項，庚○○遂通知其子陳宣造向派出所報案，經警授意庚○○帶現金
    新台幣（下同）二萬餘元前往赴約，屆時張福龍駕駛車牌號碼ＴＦＭ─七三九號
    輕型機車附載丁○○至約定地點附近約三十公尺處等候，由丁○○前往取款，庚○○將現金二萬餘元握在手中，佯裝與丁○○討價還價而故意拖延時間，以便埋
    伏警員逮捕丁○○及張福龍，然因丁○○發現情況有異而取走庚○○手上之現金
    二千元，並丟下事先已寫好藏車地點之名片一張後搭乘張福龍所駕駛前來接應之
    前開機車欲離去，惟因員警仍自後追趕，丁○○遂丟棄其所有土黃色外套夾克後
    跳車而趁隙逃逸，其後員警則於同日上午十時四十分許，在臺中市○○街○段六
    之十六巷吉安賣場後門逮捕張福龍，並在張福龍身上扣得張福龍所購得而供作其
    自行向他被害人恐嚇取財所用之案外人吳萬河所有臺中商銀之提款卡及劉永昌所
    有富邦銀行之提款卡各一張，且在前揭土黃色夾克口袋中查獲現金二千元及丁○○所有ＭＯＴＯＲＯＬＡ廠牌ＳＩＭ門號0000000000號手機一支，又
    循線於同日下午二時許，至臺中市○區○○路一六四號廣擎天大樓地下二樓停車
    場尋獲前揭庚○○所有車號ＬＳ─八七一九號之自用小貨車，再於同日下午二時
    三十分許，至臺中市○區○○路一二九號中洲旅社五０三室張福龍之租住處查獲
    張福龍購得而供作其自行向他被害人恐嚇取財所用之案外人劉永昌富邦銀行之存
    摺一本。其後又於同年四月七日下午四時許，為警循線在臺中市○區○○路三六
    六號前，查獲正以路邊公共電話打電話向車主乙○○恐嚇取財之張福龍，並在張
    福龍身上扣得前揭施妙雨帳戶之提款卡一張及張福龍所有ＭＯＴＯＲＯＬＡ廠牌
    行動電話一支，再於同日下午四時十分許，在臺中市○區○○路與民族路口查獲
    丁○○，並在丁○○身上扣得ＮＯＫＩＡ廠牌行動電話一支。
二、案經臺中市警察局第一分局、第三分局分別報請臺灣臺中地方法院檢察署檢察官
    偵查起訴。
    理  由
一、右揭事實，業據被告丁○○於偵查及本院審理中坦承不諱，核與共犯張福龍於警
    詢及偵查時之供述及被害人庚○○、甲○○、己○○、辛○○、戊○○、丙○○
    、癸○○、壬○○、乙○○於警詢時陳述之被害情節均相符，復有保管物具領保
    管收據、贓物認領保管收據、入戶電匯通知單、入戶電匯匯款申請書代收入傳票
    、匯款明細帳、匯款回條、車輛竊盜車牌失竊資料個別查詢報表─查詢車輛認可
    資料、交易明細表、現場圖及照片等附卷可稽，且有名片一張、施妙雨帳戶提款
    卡一張等物扣案足憑，是足見被告上開自白，核與事實相符。本案事證明確，被
    告之犯行，堪予認定。
二、螺絲起子乃質硬型尖之物，客觀上當足以對人之生命、身體構成危害，自屬兇器
    。按刑法第三百四十六條第一項之恐嚇取財罪，其所謂恐嚇，指凡一切言語、舉
    動足以使人生畏怖心者均屬之，而該言語或舉動是否足以使他人生畏怖心，應依
    社會一般觀念衡量之，如行為人之言語、舉動，依社會一般觀念，均認係惡害之
    通知，而足以使人生畏怖心時，縱被害人心理狀態特別，不因而畏怖，仍不能不
    認為行為人已著手實行恐嚇取財犯行，自應成立該罪之未遂犯（最高法院八十四
    年度臺上字第八一三號判決意旨參照）。查被害人庚○○乃係接到共犯張福龍上
    開勒贖電話後即向警局報案，並依員警指示約共犯張福龍當面交付贖金，而在警
    察陪同下，至約定時間地點等候，而待庚○○將二千元交予被告丁○○時，警察
    即上前欲逮捕被告丁○○，因被告丁○○警覺而與共犯張福龍共乘機車逃逸，惟
    員警仍攔截追捕，遂當場查獲共犯張福龍，並在其身上起出庚○○所交付之二千
    元等情，業經被害人庚○○於警詢中指陳在卷，並有警員職務報告在卷可稽，則
    被害人庚○○顯係為配合員警逮捕被告丁○○及張福龍，始至約定地點，並為配
    合員警辦案而交出款項，自尚難認被害人庚○○主觀上已心生畏懼而具有交付款
    項予被告丁○○及張福龍之真意，此部分當屬恐嚇取財未遂。是核被告丁○○前
    揭所為，均係犯刑法第三百二十一條第一項第三款之攜帶兇器竊盜罪、第三百四
    十六條第一項之恐嚇取財既遂罪（如附表編號二至八部分）及同條第三項、第一
    項之恐嚇取財未遂罪（如附表編號一、九部分）。被告丁○○與張福龍二人間，
    就前揭犯行，均有犯意聯絡及行為分擔，為共同正犯。被告丁○○前開多次加重
    竊盜及恐嚇取財之犯行，均時間緊接，犯罪構成要件復相同，顯均係基於概括犯
    意反覆為之，為連續犯，應依刑法第五十六條之規定，分別論以刑法第三百二十
    一條第一項第三款之攜帶兇器竊盜罪及第三百四十六條第一項之恐嚇取財既遂罪
    ，並均加重其刑。被告丁○○所犯連續攜帶兇器竊盜罪及連續恐嚇取財罪二罪間
    ，具有方法、結果之牽連關係，為牽連犯，依刑法第五十五條之規定，應從一重
    之刑法第三百二十一條第一項第三款之攜帶兇器竊盜罪論處。至公訴人認被告應
    依牽連犯而從一重之恐嚇取財罪論處，即有誤會，容有未洽，附此敘明。爰審酌
    被告丁○○前已有違反麻醉藥品管理條例及肅清煙毒條例等前科之素行，又圖謀
    不勞而獲，竊取車輛並恐嚇被害人，犯罪手段尚非平和，而車輛在現今社會而言
    ，已屬一般人生活上或工作上必備之交通工具之一，竊取他人車輛非但已侵害被
    害人憲法所保障之行之自由及財產權，更直接影響到被害人之生計及生活品質，
    以今日吾人社會車輛失竊之嚴重性而言，此等犯行對被害人所造成之損害及社會
    治安之危害，實不可謂不輕，另被害人遭竊車輛固均已尋回，然恐嚇取財之得款
    非微，不宜輕縱，及被告丁○○犯罪後供承犯行，尚知悔悟之態度等一切情狀，
    量處如主文所示之刑。至扣案之施妙雨帳戶提款卡一張，係施妙雨寄放在被告丁○○處之物，並非被告丁○○或共犯張福龍所有之物；另扣案之吳萬河所有臺中
    商銀之提款卡一張、劉永昌所有富邦銀行之提款卡一張及存摺一本、丁○○所有
    ＭＯＴＯＲＯＬＡ廠牌ＳＩＭ門號0000000000號手機一支及ＮＯＫＩ
    Ａ廠牌行動電話一支、張福龍所有ＭＯＴＯＲＯＬＡ廠牌行動電話一支等物，亦
    非供被告丁○○與共犯張福龍前揭犯罪所用之物，業據被告丁○○於偵查中及共
    犯張福龍於警詢、偵查及另案審理時分別供陳在卷，爰均不為沒收之宣告。至被
    告丁○○與共犯張福龍持以竊車之螺絲起子，雖係共犯張福龍所有供犯竊盜罪所
    用之物，惟既未扣案，且業為共犯張福龍所丟棄，業據共犯張福龍於警詢及偵查
    中供明在卷，核復非屬違禁物，亦不予宣告沒收，附此敘明。
據上論斷，應依刑事訴訟法第二百七十三條之一第一項、第二百九十九條第一項前段
，刑法第二十八條、第五十六條、第三百二十一條第一項第三款、第三百四十六條第
一項、第三項、第五十五條，罰金罰鍰提高標準條例第一條前段，判決如主文。
中      華      民      國      九十三    年     七     月    十三      日
                                臺灣臺中地方法院刑事第二庭
                                        法  官  許  惠  瑜
右正本證明與原本無異。
如不服本判決，應於判決送達後十日內向本院提出上訴狀，上訴於臺灣高等法院台中
分院（須附繕本）。
                                        書記官
中      華      民      國      九十三    年     七     月    十三      日
附錄條文：
刑法第三百二十一條第一項第三款：
犯竊盜罪而有左列情形之一者，處六月以上五年以下有期徒刑。
第三款：攜帶兇器而犯之者。
刑法第三百四十六條第一項：
意圖為自己或第三人不法之所有，以恐嚇使人將本人或第三人之物交付者，處六月以
上五年以下有期徒刑，得併科一千元以下罰金。(罰金部份業經提高十倍為一萬元)
附表：（失竊車輛均經被害人領回）
┌──┬───┬───┬────┬─────┬────┬────┬───┐
│編號│行為人│被害人│行竊時間│行竊地點  │竊得自用│匯款或交│匯款時│
│    │      │      │        │          │小貨車之│付款項  │間    │
│    │      │      │        │          │車牌號碼│        │      │
├──┼───┼───┼────┼─────┼────┼────┼───┤
│一  │張福龍│庚○○│九十二年│臺中市大慶│LS-8719 │二千元  │      │
│    │丁○○│      │二月四日│街二段十六│        │當場交付│      │
│    │      │      │上午六時│號前      │        │        │      │
│    │      │      │三十分許│          │        │        │      │
├──┼───┼───┼────┼─────┼────┼────┼───┤
│二  │張福龍│甲○○│九十二年│臺中市柳川│OA-0855 │匯四千元│92.03.│
│    │丁○○│      │三月二十│東路七八號│        │入施妙雨│21    │
│    │      │      │日下午一│前        │        │帳戶    │      │
│    │      │      │時許    │          │        │        │      │
├──┼───┼───┼────┼─────┼────┼────┼───┤
│三  │張福龍│己○○│九十二年│臺中市梅川│B2-5946 │匯五千元│92.03.│
│    │丁○○│      │三月二十│東路三段六│        │至施妙雨│20pm2:│
│    │      │      │日下午一│二巷口    │        │帳戶    │00    │
│    │      │      │時三十分│          │        │        │      │
│    │      │      │許     │          │        │        │      │
├──┼───┼───┼────┼─────┼────┼────┼───┤
│四  │張福龍│辛○○│九十二年│臺中市西屯│OD-2767 │匯一萬元│92.03.│
│    │丁○○│      │三月二十│路與太原路│        │至施妙雨│25    │
│    │      │      │五日凌晨│口        │        │帳戶    │      │
│    │      │      │某時    │          │        │        │      │
├──┼───┼───┼────┼─────┼────┼────┼───┤
│五  │張福龍│戊○○│九十二年│臺中市忠明│PH-6162 │匯八千元│92.03.│
│    │丁○○│      │三月二十│八街二七之│        │至施妙雨│26    │
│    │      │      │六日一時│二號前    │        │帳戶    │      │
│    │      │      │許      │          │        │        │      │
├──┼───┼───┼────┼─────┼────┼────┼───┤
│六  │張福龍│丙○○│九十二年│臺中市原子│X6-0720 │匯一萬三│92.03.│
│    │丁○○│      │三月二十│街三八巷口│        │千元至施│27    │
│    │      │      │七日七時│          │        │妙雨帳戶│      │
│    │      │      │三十分許│          │        │        │      │
├──┼───┼───┼────┼─────┼────┼────┼───┤
│七  │張福龍│癸○○│九十二年│臺中市明義│X2-4210 │匯七千元│92.03.│
│    │丁○○│      │三月三十│街與中美街│        │至施妙雨│31    │
│    │      │      │一日十時│口        │        │帳戶    │      │
│    │      │      │許      │          │  │        │      │
├──┼───┼───┼────┼─────┼────┼────┼───┤
│八  │張福龍│壬○○│九十二年│臺中市梅川│S2-5081 │匯一萬二│92.04.│
│    │丁○○│      │四月四日│西路四段一│        │千元至施│04    │
│    │      │      │八時許  │四七號前  │        │妙雨帳戶│      │
├──┼───┼───┼────┼─────┼────┼────┼───┤
│九  │張福隆│乙○○│九十二年│臺中市向心│7L-7815 │未匯款  │      │
│    │丁○○│      │四月七日│路與大英西│        │        │      │
│    │      │      │十一時許│一街口    │        │        │      │
└──┴───┴───┴────┴─────┴────┴────┴───┘
